臺灣高等法院民事裁定　　　　　　　　　100年度抗字第643號
抗　告　人　黃金鳳
上列抗告人因與相對人陽信商業銀行股份有限公司間假處分事件
，對於中華民國100年3月4日臺灣臺北地方法院100年度全字第47
4號裁定提起抗告，本院裁定如下：
    主      文
抗告駁回。
抗告費用由抗告人負擔。
    理      由
一、相對人聲請意旨略以：伊執有原法院97 年度執字第30907號
    債權憑證，對第三人王前輝尚有如債權憑證聲請執行金額欄
    所示金額之債權，迄未受償。詎料王前輝竟於民國（下同）
    94 年1月11日將其所有如原裁定附表所示之不動產（下稱系
    爭不動產）無償贈與抗告人，顯以脫產方式逃避債務，為恐
    相對人再將系爭不動產移轉他人或為其他處分行為，致日後
    無法回復原狀，爰依民事訴訟法第532 條規定，聲明願提供
    擔保聲請為保全之假處分，禁止債務人就系爭不動產為讓與
    、出租、設定抵押及其他一切處分行為等語。原裁定准相對
    人以新臺幣（下同）543萬9,113元為抗告人供擔保後，抗告
    人對於系爭不動產不得讓與、設定抵押、出租及其他一切處
    分行為。
二、抗告意旨略以：伊係於84年7月間以2,680萬元之價格購買取
    得系爭不動產，並登記為王前輝所有，故王前輝並非系爭不
    動產之真正所有權人，嗣因懷疑王前輝與另一女性涉及感情
    問題，乃要求王前輝將系爭不動產所有權移轉登記予伊，故
    非為脫產而為所有權之移轉登記。且相對人係於97年間取得
    債權憑證，而伊係於94年間辦理系爭不動產之所有權移轉登
    記，相對人顯已逾一年之撤銷權除斥期間。再者，系爭不動
    產之市價逾5,000萬元，若以84年間之交易價格為準亦為2,6
    80萬元，均逾原裁定依職權酌定之價值2,175萬6,453元，是
    原裁定酌定之擔保金額顯屬過低等語。
三、按債權人就金錢請求以外之請求，欲保全強制執行者，得聲
    請假處分。假處分，非因請求標的之現狀變更，有日後不能
    強制執行，或甚難執行之虞者，不得為之，民事訴訟法第53
    2 條定有明文。又聲請假處分，應釋明其請求及假處分之原
    因，釋明如有不足，而債權人陳明願供擔保或法院認為適當
    者，法院得定相當之擔保，命供擔保後為假處分，民事訴訟
    法第533條前段、第526條第1項、第2項亦分別定有明文。經
    查，相對人上開聲請事項，業據提出原法院97年度執字第30
    907 號債權憑證、土地及建物登記謄本、異動索引等為證，
    足認相對人業已就本件假處分之請求、原因為相當之釋明。
    原裁定依上開規定，命供擔保後准為假處分，並無不合。至
    抗告意旨所稱抗告人始為真正所有權人，相對人之撤銷權已
    逾1 年除斥期間云云，乃屬應待本案實體解決之問題，尚非
    本件非訟程序所得審究。
四、次按修正後民事訴訟法就請求及假處分之原因，明定須釋明
    之，乃在避免債權人濫行保全處分，致債務人權利受損害，
    而法院命供擔保以補釋明之不足，乃係基於債權人釋明如有
    不足，損害債務人之可能性較大，於債權人願供擔保或法院
    認為適當時命供擔保，既顧及債權人債權之確保，同時兼顧
    債務人損害之求償，以謀求債權人與債務人雙方權利保障之
    平衡，該項擔保在本質上仍係備供債務人因假處分所受損害
    之賠償。故債務人因假處分可能受到之損害，或因供擔保所
    受損害額及債權人釋明之程度，均為法院定擔保金額所審酌
    之範圍，至其擔保金額究竟如何始為相當，原屬法院職權裁
    量之行使（最高法院96 年度台抗字第9號裁定要旨參照）。
    本件假處分之目的為禁止債務人將附表不動產為讓與、設定
    抵押、出租或其他處分行為，則擔保金所擔保之範圍，應以
    債務人未能讓與、設定抵押、出租或其他處分行為可能受有
    之損害為限，此項損害在無其他特別之情況下，得以系爭不
    動產價值按法定遲延利息，並加計自假處分起至本案訴訟終
    結所需期間為計算之根據，且得由法院依職權就具體事實審
    查後酌定之。經查，系爭不動產鄰近房地二至六層樓，屋齡
    10.6年之一般交易行情每坪單價為72萬4,000 元，有卷附永
    慶房屋大安區成交行情表可稽，則系爭不動產之價值約為2,
    175萬6,453元（計算式為99.34㎡0.3025724,000=21,75
    6,453 元），而系爭不動產為79年起造之房屋，屋齡為20餘
    年之老舊房屋，則原裁定以2,175萬6,453元計算其價值，尚
    稱合理。從而，依司法院訂頒之各級法院辦案期限實施要點
    規定，第一、二、三審審判案件期限分別為1年4月、2年、1
    年，加上裁判送達、上訴、分案等期間，預估本案訴訟所需
    審理期間約5 年，抗告人因本件假處分可能遭受之損害，應
    係在假處分期間無法處分系爭不動產之利息損失為543萬9,1
    13元（計算式：21,756,4535%5 =5,439,113），原裁定
    以此損失金額定擔保金額，核無違誤。抗告意旨指摘原裁定
    不當，求予廢棄，即無理由，應予駁回。
五、據上論結，本件抗告為無理由，爰裁定如主文。
中    華    民    國   100    年    5     月    5     日
                    民事第三庭
                        審判長法  官  林敬修
                              法  官  張靜女
                              法  官  黃豐澤
正本係照原本作成。
本裁定除以適用法規顯有錯誤為理由外，不得再抗告。如提起再
抗告，應於收受後10日內委任律師為代理人向本院提出再抗告狀
。並繳納再抗告費新台幣１千元。
中    華    民    國   100    年    5     月    5     日
                              書記官  江采廷